臺灣高等法院臺中分院刑事判決　　　　94年度上訴字第1379號
上　訴　人
即　被　告　丁○○
　　　　　　乙○○
上二人共同
指定辯護人　江銘栗　律師
上列上訴人因違反毒品危害防制條例案件，不服臺灣南投地方法
院93年度訴字第503號中華民國94年6月3日第一審判決（起訴案
號：臺灣南投地方法院檢察署93年度偵字第1201號），提起上訴
，本院判決如下：
    主  文
上訴駁回。
    事  實
一、丁○○與乙○○係夫妻關係，丁○○曾於民國八十九年間因
    竊盜案件，經法院判處有期徒刑十月確定；復因違反毒品危
    害防制條例案件，經法院判處有期徒刑六月確定，上開二案
    經定應執行刑為有期徒刑一年二月，於九十一年七月八日縮
    刑期滿執行完畢。乙○○亦曾因違反毒品危害防制條例案件
    ，經法院判處有期徒刑四月確定，而於九十年十一月十二日
    易科罰金執行完畢。
二、丁○○基於販賣第一級毒品海洛因以營利之概括犯意：
  (一)自九十三年一月底開始，至同年三月底止，以000000
    0000號行動電話為聯絡工具，在台中市○○路二０三號
    八樓之九住處或台中市○○路邊，連續販賣第一級毒品海洛
    因予林穎標共計五次，每次新台幣（下同）五千元，共計得
    款二萬五千元。
  (二)復於九十三年二月二十七日與具有共同販賣第一級毒品海洛
    因犯意聯絡之乙○○，分別以上開0000000000號
    及0000000000號行動電話為聯絡工具，聯絡販賣
    價值一萬八千元之第一級毒品海洛因予丙○○，並由乙○○
    於同日十九時十分許，將丙○○所購買之第一級毒品海洛因
    交由不知情之全航客運人員載運至南投縣不詳地點，再由全
    航客運人員通知丙○○領取。合計丁○○販賣第一級毒品海
    洛因所得為四萬三千元（二萬五千元加一萬八千元），乙○○販賣第一級毒品海洛因所得為一萬八千元。
三、丁○○復基於販賣第二級毒品安非他命以營利之概括犯意，
    自九十三年一月底開始，至同年三月底止，以上開0000
    000000號行動電話為聯絡工具，在台中市○○路二０
    三號八樓之九住處或台中市○○路邊，連續販賣第二級毒品
    安非他命予林穎標共計五次，每次新台幣（下同）三千元，
    合計販賣第二級毒品安非他命所得為一萬五千元。
    嗣警方以臺灣南投地方法院檢察署檢察官所核發之通訊監察
    書監聽所得之內容，查悉丁○○、乙○○將於九十三年四月
    一日，在台中縣大里市○○○路六十二號之「羅馬假期汽車
    旅館」，向姓名年籍不詳、綽號「國師」之成年男子購買毒
    品，而持台灣台中地方法院所核發之搜索票，於當日下午五
    時許在前開汽車旅館第二一三室查獲丁○○及乙○○，並先
    後在乙○○身上及腳邊、丁○○所駕車牌號碼二六二—Ｈ
    Ｕ號自用小客車上查獲安非他命共計四包（合計淨重五七點
    ０一公克，空包裝重二點四二公克）、海洛因二小包（合計
    淨重０點三九公克，空包裝重０點五五公克）（以上安非他
    命及海洛因業經原審法院於九十三年度訴字第二四三號丁○○被訴施用毒品案件判決中宣告沒收銷燬確定），及測試毒
    品濃度之熱融感應器一只、行動電話二支（內含00000
    00000號及0000000000號ＳＩＭ卡二張），
    其後在同日下午五時二十分，又在丁○○及乙○○二人位在
    台中市○區○○路二三號八樓之九租屋處查獲稀釋毒品所
    用之研磨機一台及分裝毒品用之夾鍊袋一大包。
四、案經內政部警政署刑事警察局移送臺灣南投地方法院檢察署
    檢察官偵查起訴。
    理  由
一、訊據被告丁○○、乙○○均矢口否認有前開販賣毒品之事實
    ，被告丁○○辯稱：林穎標、丙○○都是伊賣車子的客戶，
    通聯記錄上都是在講賣車子的事云云，被告乙○○辯稱：伊
    是寄車子的行車資料給丙○○，丙○○給伊的錢是汽車尾款
    云云。
二、本院查：
  (一)偵查卷附被告二人相關電話錄音譯文內容，被告二人及證人
    丙○○就下列對話內容之真正均分別坦承在卷
  (1)九十三年二月二十七日之監聽內容譯文，對話人分別為被告
    二人與證人丙○○
    「（十四時五十分被告丁○○以0000000000號行
    動電話撥打證人丙○○0000000000號行動電話）
    丁○○：我不能過去。
    丙○○：我們兩個只能上去一個，要趕去台北，小孩要開刀
            。
    丁○○：我這裡只有『一個』。
    丙○○：我要坐車上去。
    丁○○：不然都給你。
    （十六時五十五分證人丙○○以0000000000號行
    動電話撥打被告丁○○0000000000號行動電話）
    丙○○：從車行寄過來，有沒有快一點？
    丁○○：我要去載小孩。
    丙○○：你在談事情嗎？
    丁○○：嗯！
    （十七時四十四分被告乙○○以0000000000號行
    動電話撥打證人丙○○0000000000號行動電話）
    乙○○：我尪仔出去了，你要多少？
    丙○○：『一個』。
    乙○○：他先載他媽媽及舅舅回去。
    丙○○：『一個』多少？
    乙○○：：我問問看。
    （十八時十八分被告乙○○以0000000000號行動
    電話撥打證人丙○○0000000000號行動電話）
    乙○○：『十八』。
    丙○○：你有沒有自己用的，一些給我。
    乙○○：好。
    丙○○：我過去寄錢。名字要寫甚麼？
    乙○○：『小喬』好了。
    （十九時十分被告乙○○以0000000000號行動電
    話發簡訊給證人丙○○0000000000號行動電話）
    乙○○：我寄『全航』19：10分；車號318。
    （二十一時三十三分全航客運以0000000000號電
    話撥打證人敏瑜0000000000號行動電話）
    全航客運：許小姐，東西到了喔！
    丙○○：好！
  (2)九十三年三月十二日四時三十一分，被告乙○○以0000
    000000行動電話撥打綽號「阿德」使用之00000
    00000號行動電話
    乙○○：後來東西呢？
    阿  德：被張仔拿走。
    乙○○：我叫我尪聽。
    丁○○：幹00，你的行為太可卑。
    阿  德：我會跟你處理。
    丁○○：大家不要碰面。
    阿  德：張仔就拿走了。
    丁○○：我很賭爛。幹000，你該怎麼做。
    阿  德：再給我兩天時間。
    丁○○：多少先拿過來，拿2000也可以，剩2000再慢慢還。
    阿  德：我現在不方便。
    丁○○：你沒經過我同意。你也知道我們夫妻在困難，你卻
            將東西拿走。
    阿  德：我沒拐你的意思。我欠你很多。
    丁○○：幹00，除了黃國祥，你是我信任的朋友。
    阿  德：我在你旁邊有可以吃的就可以了。
  (3)九十三年三月十三日五時五十九分，綽號「俊傑」之人以0
    000000000號行動電話撥打被告丁○○00000
    00000號行動電話
    俊  傑：現在好一點的價格多少？
    丁○○：3。
    俊  傑：半隻呢？
    丁○○：18000。
    俊  傑：儘量不要在埔里接，出來一點。
    俊  傑：我知道。
  (4)九十三年三月十四日十八時五十六分，綽號「阿安」之人以
    0000000000號行動電話撥打被告丁○○0000
    000000號行動電話
    阿  安：你那邊有沒有漂亮一點的？
    丁○○：「男」的還「女」的？
    阿  安：「女」的。
    丁○○：你的標準呢？
    阿  安：不要像上次一樣？
    丁○○：你要多少？
    （同日二十一時三十六分，綽號「阿安」之人又以0000
    000000號行動電話撥打被告丁○○00000000
    00號行動電話）
　　丁○○：來汽車旅館，我看「家園」好了，我拿一些請你，
  　　　　　我帶一兩多。
    阿  安：好！先讓我看一下。
  (5)九十三年三月十四日二十一時三十二分，綽號「阿郎」之人
    以0000000000號行動電話撥打被告丁○○000
    0000000號行動電話
    阿  郎：我要半半。
    丁○○：好。
    （九十三年三月十八日綽號「阿郎」之人以0000000
    000號行動電話撥打被告丁○○0000000000號
    行動電話
    阿  郎：兄仔！要一千元粗的，半半的女生，阿彬要二千元
            ，還有一個男的二千，共八千對不對。
    丁○○：對了。我過去再打給你。
    阿  郎：好。
  (6)九十三年三月十八日十四時二十二分，綽號「明和」之人以
    0000000000號行動電話撥打被告乙○○0000
    000000號行動電話
    明  和：阿勳老婆，麻煩阿勳一下。
    乙○○：好。
    明  和：阿勳我現在很痛苦，你在哪裡？
    丁○○：明德這邊？
    明  和：明德女中那邊嗎？
    丁○○：你要多少？
    明  和：2000元。
    丁○○：多久到？
    明  和：20分。
    丁○○：好。
    （九十三年三月十九日十三時五十四分，綽號「明和」之人
    以0000000000號行動電話撥打被告乙○○000
    0000000號行動電話
    明　和：昨天我藥吃下去做什麼我都不知道，有無失態
    乙○○：有了
    明　和：不好意思，我身上剩下2000，先拿2000
    乙○○：她去找朋友處理了
    明　和：問問看
    （九十三年三月二十日十四時三十分，綽號「明湖」之人以
    0000000000號行動電話撥打被告乙○○0000
    000000號行動電話）
    明　湖：我要半半啦。
    乙○○：你那裡多少？
    明　湖：四千。
    乙○○：四千不到半半，半半要五千。
    明　湖：你叫他算便宜一點。
    乙○○：我跟他講看看，東西一樣。
    明　湖：拜託一下。
  (7)九十三年三月十八日十九時十四分，綽號「季情」之人以0
　　0000000000號行動電話發簡訊給被告乙○○00
  　00000000號行動電話
  　季　情：半錢要算多少？
    乙○○：3000。
    季　情：你可以送到這邊給我嗎？
    乙○○：你人在哪裡？
    季　情：我在住的地方。
    乙○○：你能出來大馬路古物仔旁嗎？
    季　情：現在。
    雖依後所述，查無積極證據證明被告二人確有販賣第一級、
    第二級毒品予綽號「阿郎」「阿安」「俊傑」「阿德」「明
    和」「季情」等人，然上開譯文之對話內容既屬真正，自仍
    得做為認定犯罪之依據。
  (二)被告丁○○於九十三年四月二日警訊時供稱：「警方於一日
    十七時在台中縣大里市○○○路六十二號『羅馬假期汽車旅
    館』二一三號房敲門表示警察身份，我即開門，警方出示搜
    索票，對我展開調查，但在現場發現我太太乙○○手拿一包
    安非他命（毛重五十七點一公克），另在她腳邊有一包尚未
    沖入馬桶之安非他命（毛重一公克），警方隨即查扣，並持
    搜索票搜索我駕駛之２６０６－ＨＵ自小客車，在車內我的
    皮包內查到二包海洛因（毛重零點四公克，編號二：毛重零
    點四五公克）、二包安非他命（毛重零點五五公克、毛重零
    點六五公克）及測試毒品純度之熱融感應器一台，後來警方
    於十七時二十分又持搜索票帶同我及乙○○至台中市○○路
    二○三號八樓之九住處查獲我所有之研磨機一台及夾鍊帶一
    包，因而被警方帶回調查」「（問：為何去台中縣大里市○○○路六十二號『羅馬假期汽車旅館』二一三號房？）答：
    因我與綽號『國師』之男子聯絡要在那裡交易購買二錢海洛
    因毒品，所以才會在那裡等候」「警方查扣之0000－0
    00000門號行動電話，是我幫人調買毒品聯絡使用，0
    000－000000號行動電話是我有時會提供情資給警
    方使用，熱融感應器是檢測毒品純度用，研磨機是磨葡萄糖
    加在海洛因中使用，夾鍊帶是我有時要出外，將海洛因毒品
    裝在裡面方便攜帶」等語，另就上開錄音譯文涵意部分供稱
    ：I就證人丙○○部分：「持用0000－000000之
    女子綽號『敏如』之女子丙○○，她是將毒品丟進水溝裡面
    ，警察並沒有看到。她與她先生李功彥都有在吸食毒品」「
    （譯文中）一個是指一錢的海洛因毒品，１８指的是一萬八
    千元，『小喬』是太太乙○○的綽號」；II就「阿德」部分
    「阿德向我拿錢要買海洛因毒品，因為他錢沒還我，所以我
    要向他要回毒品，結果他說他已經將東西交給綽號張仔之男
    子，所以我叫他先還我兩千塊也可以，剩下的再慢慢還」；
    III就「俊傑」部分「是南投地區綽號『俊傑』之男子向我拿
    半兩的安非他命，後來我帶到草屯鎮療養院附近交給他，我
    並沒有向他拿錢」「三就是指安非他命的價格，半隻就是半
    兩安非他命的價格，是一萬八千元，後來因為沒有問到安非
    他命，所以沒有交給他」；Ⅳ就「阿安」部分「所謂『男的
    』就是指安非他命，『女的』就是指海洛因，我問他要多少
    是那時他跟我要毒品，我問他數量，後來我到南投縣埔里鎮
    『家園汽車旅館』，叫阿安過來，我並沒有賣給他，我只是
    拿給他吃而已」；Ⅴ就「阿郎」部分　「（要跟你要半半）
    他是跟我要四分之一錢，差不多是一公克的安非他命」「他
    是跟我要半錢的海洛因及安非他命，後來我因為沒有這麼多
    數量，我就拿一些海洛因到埔里請他吃，並沒有跟他拿錢」
    「粗的指的是安非他命，半半的『女生』指的是四分之一錢
    的海洛因，因為他們要那麼多，我數量不夠，所以我只是拿
    過去埔里請他們吃」「綽號阿彬之男子是住在南投縣魚池鄉
    ，他過來埔里打這隻公共電話給我，跟我約定在埔里外環道
    路土地公廟旁邊見面，他要四分之一錢的海洛因，但我沒有
    那麼多，我有拿一些海洛因請他吃」；Ⅵ就「明和」部分「
    他是講毒癮發作很痛苦，我是問他數量要幫他調海洛因毒品
    ，但是後來沒有調到」「他（明和）是跟我要二千元的海洛
    因毒品，後來見面的時候我並沒有交給他毒品」「他是要叫
    我替他問三千元的海洛因，後來我也沒有拿到，所以沒有交
    給他」等語。
  (三)被告乙○○於九十三年四月二日警訊時供稱：「現場警方查
    獲我和先生丁○○，警方在我手中查獲安非他命二級毒品（
    毛重五七點一公克），在地上查獲安非他命（毛重一公克）
    、吸食罐一個、藥剷一支、吸食炮球二個，警方持搜索票在
    我先生丁○○所有之手提包內查扣海洛因一級毒品二包，分
    別為毛重約零點四公克及毛重約零點四五公克，以及安非他
    命二包，分別為毛重為零點五五公克及毛重為零點六公克、
    行動電話、熱融感應器一台、研磨機一台、夾鍊袋一包」「
    （上開與丙○○電話譯文中）『１８』的意思我忘記了，『
    你有沒有自己用的，一些給我』的意思是我先生丁○○在使
    用的海洛因」「（另『我寄全航十九時十分，車號三一八，
    是指）他跟我要海洛因，我寄給她」「（上開錄音譯文中，
    『綽號季情』問『半錢要算多少？』你回答『３０００』部
    分）是安非他命半錢要多少錢的意思」等語。
  (四)證人林穎標於九十三年四月二十九日下午十四時許為警在台
    中市○○區○○路九一六之一三號八樓之五住處搜索查獲持
    有海洛因、安非他命等物，於同日十八時許警詢時已證稱：
    伊自九十二年十月起開始吸食安非他命及海洛因，最後一次
    是在九十三年四月二十九日中午，伊所吸食之安非他命及海
    洛因都是向一位綽號阿明之人及丁○○購買的，伊都是打0
    000000000號行動電話與丁○○聯絡，再約地點交
    易，伊自九十三年一月底至三月底，共向丁○○購買十餘次
    海洛因及安非他命，每次購買金額大約在四、五千元上下，
    所購得的安非他命大約三點七公克左右、海洛因大約一公克
    左右，伊去過丁○○位在台中市○○路二三號八樓之九住
    處去向他購買海洛因及安非他命共二次，其餘交易都是由丁○○選定地點再叫伊前往交易等語甚明，嗣證人林穎標為台
    灣台中地方法院羈押，經臺灣南投地方法院檢察署檢察官於
    九十三年六月十八日借提到庭偵訊時亦具結證稱：伊在警詢
    時所述與事實相符等語，有上開筆錄在卷可稽。證人林穎標
    於原審審理時亦證稱：伊於九十三年四月二十九日警詢時沒
    有被刑求，講的沒有錯，當時所稱十幾次是指海洛因、安非
    他命加起來共買十幾次，海洛因大約五次，安非他命也差不
    多五次，海洛因一次買約五千元，安非他命一次三千元，錢
    是交給丁○○，丁○○都在他台中住處或路邊交給伊毒品，
    伊自九十二年年底到九十三年四月間左右開始跟丁○○拿毒
    品等語，與前揭警詢時所證亦大致相符。此外，復有警方於
    九十三年四月一日，在台中縣大里市○○○路六十二號「羅
    馬假期汽車旅館」被告二人所處之第二一三室、被告丁○○
    所駕車輛上、被告二人位於台中市○區○○路二三號八樓
    之九租屋處查獲之海洛因二小包（合計淨重０點三九公克，
    空包裝重０點五五公克）及安非他命共計四包（合計淨重五
    七點０一公克，空包裝重二點四二公克）（以上毒品成分分
    別經法務部調查局九十三年五月二十八日調科壹字第九七０
    ００二三一八號鑑定通知書、九十三年八月十日00000
    000000號檢驗通知書鑑定確認，業經原審法院於九十
    三年度訴字第二四三號丁○○被訴施用毒品案件判決中宣告
    沒收銷燬確定，有上開鑑定通知書、檢驗通知書、判決及臺
    灣高等法院被告全國前案紀錄表各一份在卷可按），及測試
    毒品濃度之熱融感應器一只、行動電話二支（內含0000
    000000號及0000000000號ＳＩＭ卡二張）
    、稀釋毒品所用之研磨機一台及分裝毒品用之夾鍊袋一大包
    扣案可資佐證。被告丁○○販賣第一級毒品海洛因、第二級
    毒品安非他命予證人林穎標之事實，應堪予認定，本院並依
    最有利於被告丁○○之原則認定被告丁○○係自九十三年一
    月底起至同年三月底止，販賣證人林穎標第一級毒品海洛因
    五次，每次五千元，所得共計二萬五千元，販賣第二級毒品
    安非他命五次，每次三千元，所得共計一萬五千元。至證人
    林穎標於原審審理時另證稱：伊警詢時所述購買十幾次，每
    次都是伊與丁○○合資去拿的，伊因為沒有門路，就與丁○○一起出錢請他去買，買回來後依據出資額數拿回自己的份
    云云，然徵諸證人林穎標證稱伊與丁○○曾一起賣過中古車
    ，與丁○○算是不錯之朋友等語，被告丁○○亦從未陳述與
    證人林穎標有何過節，然證人林穎標於警偵時對於與被告丁○○交易毒品海洛因、安非他命之時間、地點、聯絡方式及
    購買之數量、金額均交代甚明，卻從未提及伊係與被告丁○○一起出資購買毒品此一有利於被告丁○○之事實，堪認證
    人林穎標於原審審理時所述係與被告丁○○一起出資購買毒
    品云云，應係迴護之詞，不足採信，併予敘明。
  (五)依前所述，被告丁○○於警詢中已供稱：上開譯文中所述「
    一個」是指一錢的海洛因毒品，「十八」指的是一萬八千元
    ，「小喬」是乙○○的綽號等語。被告乙○○亦於警詢時供
    稱：上開譯文中所述「有沒有自己用的，一些給我」的意思
    是伊先生丁○○在使用的海洛因，簡訊內容是丙○○跟伊要
    海洛因，伊寄給她等語。被告乙○○於本院審理時雖辯稱：
    伊是寄車子的行車資料給丙○○，丙○○給伊的錢是汽車尾
    款云云，證人丙○○亦於原審及本院證稱：伊是要被告二人
    用全航客運寄行照及駕照給伊，「十八」是指伊還有一萬八
    千元的尾款沒有付，會說「一些（行照）給我」是因為他們
    介紹好幾台車給伊云云，惟倘若證人丙○○與被告二人所聯
    絡之事確係汽車買賣事宜，自可在電話中明白說出汽車行照
    、駕照及尾款等字眼，卻刻意用「一個」、「一些」、「十
    八」來形容汽車行照、駕照及尾款，顯與常情有違；此外，
    證人丙○○曾於九十三年四月間連續施用第一級毒品海洛因
    ，經原審法院以九十四年度訴緝字第四號判決判處有期徒刑
    九月在案，有上開判決一份在卷可按，足見證人丙○○確有
    施用第一級毒品海洛因之習慣，其於九十三年二月二十七日
    聯絡被告二人之事，應以被告二人在警詢中所供係談論海洛
    因之價格及交付海洛因等語，較可採信，被告二人共同販賣
    海洛因予證人丙○○，所得一萬八千元之事實，亦堪認定。
  (六)邇來政府查緝毒品之施用或販賣執法甚嚴，使毒品海洛因、
    安非他命均益趨量微價高，販賣者率有暴利可圖；又販賣毒
    品者，非可公然為之，亦無公定之價格，不論任何包裝，均
    可任意分裝增減分量，而每次買賣之價量，亦可能隨時依雙
    方間之關係深淺、資力、需求量及對行情之認知、來源是否
    充裕、查緝是否嚴緊，購買者被查獲時供述購買對象之可能
    性風險之評估等，因而異其標準，並機動調整，非可一概而
    論，販賣之利得除經坦承犯行或價量俱臻明確外，委難察得
    實情，販賣之人從價差或量差中牟利方式雖異，其意圖營利
    之非法販賣行為則一。本件被告二人均矢口否認販賣毒品犯
    行，致無法查得販賣之實際利得為何，惟被告二人與證人林
    穎標、丙○○均非至親，當無可能屢屢甘冒重典而依購入價
    格轉售而毫無利得，是其等有營利之意圖，要無疑義。被告
    二人顯非單純施用毒品之事實，其等上開所辯，均顯係事後
    卸責之詞，不足採信，被告丁○○前揭販賣第一級毒品海洛
    因、第二級毒品安非他命之犯行，及被告乙○○販賣第一級
    毒品海洛因之犯行均洵堪認定，應依法論科。
三、按海洛因、安非他命分別為毒品危害防制條例第二條第二項
    第一、二款所規定之第一、二級毒品，故核被告丁○○就上
    述事實欄二部分所為，被告乙○○就上述事實欄二、(二)部分
    所為，均係犯毒品危害防制條例第四條第一項之販賣第一級
    毒品罪；被告丁○○就上述事實欄三部分所為，係犯同條例
    第四條第二項之販賣第二級毒品罪。被告丁○○與被告乙○○就上開事實欄二、(二)部分販賣第一級毒品犯行部分，有犯
    意聯絡與行為分擔，為共同正犯（檢察官認被告乙○○就上
    開事實欄二、(一)及事實欄三之販賣第一級、第二級毒品犯行
    部分亦與被告丁○○有犯意聯絡及行為分擔，尚有未洽，詳
    如後述），其等復利用不知情之全航客運人員販賣（交付）
    第一級毒品海洛因，為間接正犯。被告二人販賣第一級毒品
    海洛因，被告丁○○販賣第二級毒品安非他命前分別持有海
    洛因、安非他命之低度行為，分別為販賣之高度行為所吸收
    ，均不另論罪。被告丁○○前後多次販賣第一、二級毒品，
    均時間緊接，所犯各該構成要件相同，顯皆係基於概括犯意
    為之，為連續犯，均依刑法第五十六條之規定，各論以一罪
    ，並依法加重其刑（其中販賣第一級毒品部分，因本刑為死
    刑、無期徒刑部分，依法不得加重；販賣第二級毒品部分，
    本刑為無期徒刑部分，依法亦不得加重）。被告丁○○所犯
    上揭二罪，犯意各別，行為互殊，罪名不同，應予分論併罰
    。又被告二人曾受如事實欄一所示有期徒刑之宣告並經執行
    完畢，有臺灣南投地方法院檢察署刑案資料查註紀錄表及臺
    灣高等法院被告全國前案紀錄表各二份在卷可按，其等於五
    年之內再犯本件有期徒刑以上之罪，均為累犯，應依刑法第
    四十七條之規定加重其刑，被告丁○○部分並遞加之（不得
    加重部分同前，被告乙○○所犯販賣第一級毒品罪本刑為死
    刑、無期徒刑部分，依法亦不得加重）。又考量被告丁○○
    販賣第一級毒品對象僅二人、販賣第二級毒品對象僅一人，
    次數均非頻繁，被告乙○○販賣第一級毒品對象僅一人，次
    數僅一次，其等販賣所得均非甚鉅，未若專以販毒維生之毒
    梟可比，情輕法重，犯罪之客觀情狀堪可憫恕，雖科以販賣
    第一級毒品罪、販賣第二級毒品罪之法定最低度刑，猶嫌過
    重，爰依刑法第五十九條規定，就被告丁○○所犯上開二罪
    ，及被告乙○○所犯之罪均減輕其刑，上開加重減輕事由，
    依法應先加後減之。原審因而適用刑事訴訟法第二百九十九
    條第一項前段，毒品危害防制條例第四條第一項、第二項、
    第十九條第一項，刑法第十一條前段、第二十八條、第五十
    六條、第四十七條、第五十九條、第五十一條第五、九款等
    規定，並審酌被告二人為圖利得之犯罪動機與目的、使用之
    手段、販賣之次數、所得利益，販賣毒品戕害國民身心健康
    甚鉅，犯後否認犯行，未見悔意等一切情狀，分別量處被告
    丁○○有期徒刑九年（販賣第一級毒品）、四年六月（販賣
    第二級毒品），定其執行刑為有期徒刑十三年，被告乙○○
    有期徒刑八年，並就扣案之測試毒品濃度之熱融感應器一只
    、行動電話二支（內含0000000000號及0000
    000000號ＳＩＭ卡二張）、稀釋毒品所用之研磨機一
    台及分裝毒品用之夾鍊袋一大包，依法宣告沒收。及就被告
    丁○○販賣海洛因所得四萬三千元；販賣安非他命所得一萬
    五千元，被告乙○○販賣海洛因所得一萬八千元，亦依法宣
    告沒收，如全部或一部不能沒收時，以其財產抵償之，其認
    事用法核無違誤，量刑亦屬允當，被告二人上訴意旨猶執前
    詞否認犯罪，其上訴為無理由，應予駁回。
四、公訴意旨另以：被告二人，基於犯意聯絡及行為分擔，共同
    自九十三年一月間某日起，至同年四月一日被查獲時為止，
    在台中市○區○○路二三號八樓之九租屋處等處，以00
    00000000號、0000000000號（檢察官誤
    認尚有九三三四三三四六號）行動電話為聯絡工具，連
    續多次，以每次新台幣一千元至八千元不等之代價，販賣第
    一級毒品海洛因及被告丁○○另販賣第二級毒品安非他命予
    鐘世淵（或鐘錦修），及姓名年籍不詳，綽號「阿正」、「
    阿郎」、「阿安」、「俊傑」、「阿德」、「明河」、「阿
    彬」、「季情（起訴書犯罪事實欄未敘及，惟證據欄有提及
    ）」等成年人，被告乙○○亦與被告丁○○共同販賣第一級
    毒品海洛因及第二級毒品安非他命予林穎標，因認被告二人
    上開部分所為亦涉犯毒品危害防制條例第四條第一項、第二
    項之販賣第一級毒品、販賣第二級毒品罪嫌等語（被告乙○○販賣第二級毒品部分，業據原審法院判決無罪確定）。
  (一)公訴人認定被告二人上開所犯，係以被告二人與綽號「阿正
    」、「阿郎」、「阿安」、「俊傑」、「阿德」、「明河」
    、「阿彬」、「季情」等成年人連繫交易毒品之監聽譯文，
    及被告乙○○於警詢時坦承曾於九十三年三月十八日及十九
    日分別販售第一級毒品海洛因及第二級毒品安非他命予綽號
    「季情」及「阿正」之人為其主要論據。訊據被告丁○○、
    乙○○均堅決否認有上開犯行，辯稱：鐘式淵是伊賣車子的
    客戶，阿正是伊以前之同事，伊去找他而已，阿彬、阿郎則
    是向伊問毒品的價錢，因為伊也有在吸食毒品，阿郎也有向
    伊買過車子等語，被告乙○○辯稱：上開通聯記錄是他們打
    電話來問車子之價錢，或請伊幫他們調毒品，但伊都沒有調
    到等語。
  (二)按犯罪事實應依證據認定之，無證據不得認定犯罪事實；不
    能證明被告犯罪者，應諭知無罪之判決；被告或共犯之自白
    不得作為有罪判決之唯一證據，仍應調查其他必要之證據，
    以察其是否與事實相符，刑事訴訟法第一百五十四條第二項
    、第三百零一條第一項、第一百五十六條第二項分別定有明
    文。又認定犯罪事實之證據係指足以認定被告確有犯罪行為
    之積極證據而言，該項證據自須適合於被告犯罪事實之認定
    ，始得採為斷罪資料（最高法院二十九年上字第三一０五號
    判例參照）。且刑事訴訟上證明之資料，無論其為直接或間
    接證據，均須達於通常一般之人均不致有所懷疑，而得確信
    其為真實之程度，始得據為有罪之認定，若其關於被告是否
    犯罪之證明未能達此程度，而有合理懷疑之存在，致使無從
    形成有罪之確信，根據「罪證有疑，利於被告」之證據法則
    ，即不得遽為不利被告之認定（最高法院七十六年度台上字
    第四九八六號判例參照）。再刑事訴訟法第一百六十一條已
    於民國九十一年二月八日修正公布，其第一項規定：檢察官
    就被告犯罪事實，應負舉證責任，並指出證明之方法；因此
    ，檢察官對於起訴之犯罪事實，應負提出證據及說服之實質
    舉證責任；倘其所提出之證據，不足為被告有罪之積極證明
    ，或其指出證明之方法，無從說服法院以形成被告有罪之心
    證，基於無罪推定之原則，自應為被告無罪判決之諭知（最
    高法院九十二年台上字第一二八號判例參照）。再按證人在
    刑事訴訟程序中所為供述，依法尚須具結，被告自白，亦須
    調查核與事實相符，始具完整之證據能力，依法通訊監聽所
    錄得之對話紀錄，憑信力較之稍遜，尤須經調查確與事實相
    符，獲有相當之補強證據，方足採為論罪之基礎（最高法院
    八十八年度台上字第六四七號判決參照）。
  (三)經查：
  (1)警方依臺灣南投地方法院檢察署九十三年三月五日所發九十
    三年投檢榮信聲監字第一二二號通訊監察書監聽被告丁○○
    及乙○○所使用之0000000000號、000000
    0000號行動電話（監察期間自九十三年三月五日上午十
    時起至同年四月一日上午十時止），於同年三月十四日十九
    時十六分雖有（０四九）0000000號電話撥打被告丁○○上開0000000000號號行動電話，被告丁○○
    表示：「他早上先向我拿半兩」，對方表示：「他電話換0
    000000000」，有監聽譯文在卷可稽，證人鐘錦修
    、鐘世淵兄弟雖分別於偵查及原審審理時證稱（０四九）0
    000000號電話是伊等家裡的電話等語，惟均一致否認
    曾向被告丁○○購買過毒品；而0000000000號行
    動電話為證人廖志聰所申請，有和信電訊股份有限公司（下
    稱和信公司）傳真函二紙在卷可查，然證人廖志聰於原審審
    理時雖坦承有申請上開門號，惟表示：伊不認識被告二人，
    伊剛申請完手機後就拿給蔡家宏去賣了，帳單雖寄到伊家，
    但伊也沒有去繳等語，經原審向和信公司查詢000000
    0000號行動電話繳費情形，該公司於九十四年五月三日
    以和信（業服）字第０九四００五八六號函檢送之附件亦顯
    示該門號於九十三年二月二十九日啟用後，自九十三年三月
    一日至七月一日均未繳費，而本院傳喚證人蔡家宏復未到庭
    ，則證人廖志聰上開所證自難認顯屬不實。是檢察官以上開
    譯文即認被告二人有販賣毒品予證人鐘世淵或鐘錦修，尚嫌
    速斷。至被告丁○○雖於警詢時表示上開譯文是指南投地區
    綽號「俊傑」之男子向伊拿半兩的安非他命，後來伊帶到草
    屯鎮療養院附近給他，伊並沒有向他拿錢等語，惟此亦僅被
    告丁○○坦承有轉讓安非他命予綽號「俊傑」之男子，自上
    開譯文之字面上亦無法確認被告丁○○究竟有無收取金錢、
    被告乙○○是否有參與，自難認被告丁○○、乙○○於九十
    三年三月十四日確有販賣安非他命予綽號「俊傑」之男子。
  (2)再依卷附監聽譯文，綽號「阿正（政）」之人雖於九十三年
    三月八日以0000000000號行動電話撥打被告丁○○上開0000000000號行動電話，表示：「我們在
    『老厝邊』上一次吃東西那裡相等」，被告丁○○表示：「
    嗯」。上開0000000000號行動電話之申請人廖瓊
    紗（有中華電信股份有限公司查詢單一份在卷可稽）固到庭
    證稱：上開電話為伊先生呂仁政在使用等語，然證人呂仁政
    於原審審理時證稱：伊與被告丁○○以前是同事，之前有跟
    他買一部機車等語，伊於九十三年三月八日打電話給丁○○
    是要談買機車的事，要約在「老厝邊」那邊討論，伊沒有使
    用毒品，也沒有毒品前科等語，而自上開譯文字面上亦無法
    認定被告丁○○與證人呂仁政係相約交易毒品。而另一綽號
    「阿正」之人雖曾於同年三月十九日十八時二十三分以00
    00000000號行動電話撥打被告乙○○使用之000
    0000000號行動電話，表示：「有嗎？」，被告乙○○表示：「要多少？」，阿正表示：「半錢」。被告乙○○
    表示：「我問看看」，然被告乙○○於原審審理時辯稱：阿
    正向伊調毒品，但伊沒有調到等語，0000000000
    號行動電話申請人黃麗美（有和信公司傳真函一份在卷可按
    ）固於原審審理時到庭證稱：0000000000號行動
    電話是伊前男友黃韋樺所使用，他綽號叫「阿正」，因為他
    以前叫黃國正，他有沒有以上開電話買過毒品伊不清楚等語
    ，惟經原審多次傳喚證人黃韋樺，均未到庭作證，經依法拘
    提，亦因證人黃韋樺未住於戶籍地且與家人失聯多時，而無
    法拘提到案，有內政部警政署刑事警察局九十四年五月十二
    日刑偵六一字第０九四００六七六六五號函在卷可稽，無法
    調查黃韋樺是否確為上開譯文之發話人，且依上開監聽譯文
    內容亦無法確認被告乙○○是否確有前往交付毒品予綽號「
    阿正」之人而著手販賣行為、被告丁○○有無參與等情，自
    難以被告乙○○於警詢時一度自承曾為「阿正」調過海洛因
    ，報酬一次一千元等語，作為認定被告二人販賣毒品海洛因
    予「阿正」事實之唯一依據。
  (3)又依卷附監聽譯文，綽號阿彬之人曾於同年三月十九日以（
    ０四九）0000000電話撥打被告丁○○上開電話00
    00000000號行動電話，表示：「喂！阿勳我要但半
    半」，被告丁○○表示「在哪裡」，阿彬表示「上埔」，被
    告丁○○表示「到外環路廟邊等」，阿彬說「好」，然經查
    並無（０四九）0000000此一電話，有中華電信股份
    有限公司台灣中區電信分公司南投營業處九十三年十一月十
    日投一業字第九三ＣＤ一００一二一號函在卷可按，而（０
    四九）0000000電話之申請者即證人陳圳安及其子陳
    永成於原審審理時均證稱不認識被告二人，且不曾打過上開
    電話予被告丁○○等語，自難以上開譯文作為認定被告二人
    販賣毒品予「阿彬」犯罪之證據。
  (4)另依卷附譯文內容，綽號「阿郎」之人曾以0000000
    000號行動電話、綽號「阿安」之人曾以0000000
    000號行動電話、綽號「俊傑」之人曾以0000000
    000號行動電話、綽號「阿德」之人曾以0000000
    000號行動電話、綽號「明和」之人曾以0000000
    000號、0000000000號行動電話、綽號「季情
    」之人曾以0000000000號行動電話分別與被告二
    人有如附件所示疑似毒品往來之通話記錄，然檢察官從未傳
    訊上開綽號之人調查譯文內容，經原審多次傳喚00000
    00000號行動電話申請人陳雲田（參卷附中華電信公司
    傳真函）、0000000000號行動電話申請人廖明貴
    （參卷附中華電信公司傳真函）、0000000000號
    行動電話申請人潘小慧（參卷附和信公司傳真函）、000
    0000000號行動電話申請人謝明何（參卷附中華電信
    查詢單）、0000000000號行動電話申請人張惠娟
    （參卷附中華電信查詢單）、0000000000號行動
    電話申請人紀倚杏（參卷附中華電信公司傳真函）到庭作證
    ，其等亦均未到庭，經原審再拘提謝明何、陳雲田、紀倚杏
    ，亦無法拘提到案，有各該送達證書、拘提報告及內政部警
    政署刑事警察局九十四年五月十二日刑偵六一字第０九四０
    ０六七六六五號函在卷可查，而0000000000號行
    動電話申請者即證人廖志聰於原審審理時證稱：不認識被告
    二人，伊剛申請完手機後就拿賣給別人等語，難認不實，已
    如前述，則上開檢察官所引為證據之監聽譯文既無法查證獲
    得被告二人確有販賣毒品之補強證據，被告乙○○於警詢時
    一度坦承曾幫「季情」調用安非他命，報酬一千元等語，亦
    無法調查是否與事實相符，即難單憑之及上開監聽譯文遽認
    被告二人確有販賣第一級、第二級毒品予綽號「阿郎」、「
    阿安」、「俊傑」、「阿德」、「明河」、「季情」之人。
  (5)此外，檢察官認被告乙○○亦與被告丁○○共同販賣第一級
    毒品海洛因及第二級毒品安非他命予林穎標，然證人林穎標
    於警詢時僅證稱有向被告丁○○買過海洛因及安非他命等語
    ，於偵訊中證稱伊與被告丁○○交易時被告乙○○幾乎沒有
    在場等語，於原審審理時亦證稱：丁○○交毒品給伊時乙○○沒有在場等語，則檢察官認被告乙○○亦與被告丁○○共
    同販賣第一級毒品海洛因及第二級毒品安非他命予林穎標乙
    節，顯無證據足以證明。
  (6)綜上所述，公訴人認被告二人，共同自九十三年一月間某日
    起，至同年四月一日被查獲時為止，販賣第一級毒品海洛因
    及被告丁○○第二級毒品安非他命予鐘世淵（或鐘錦修），
    及姓名年籍不詳，綽號「阿正」、「阿郎」、「阿安」、「
    俊傑」、「阿德」、「明河」、「阿彬」、「季情（起訴書
    犯罪事實欄未敘及，惟證據欄有提及）」等成年人，被告乙○○亦與被告丁○○共同販賣第一級毒品海洛因予林穎標等
    事實，於監聽譯文外，並未提出補強證據，本院復查無其他
    積極證據足資證明，揆諸首揭法條規定及說明，原應為無罪
    之諭知，惟檢察官認被告丁○○販賣第一級毒品海洛因、第
    二級毒品安非他命予「阿正」、「阿郎」、「阿安」、「俊
    傑」、「阿德」、「明河」、「阿彬」、「季情」之犯行，
    各與被告丁○○前揭論罪科刑之販賣第一級毒品海洛因及販
    賣第二級毒品安非他命犯行有連續犯裁判上一罪之關係，被
    告乙○○販賣第一級毒品海洛因予「阿正」、「阿郎」、「
    阿安」、「俊傑」、「阿德」、「明河」、「阿彬」、「季
    情」及證人林穎標，亦與被告乙○○前揭論罪科刑部分有連
    續犯裁判上一罪之關係，爰均不另為無罪之諭知
五、據上論斷，應依刑事訴訟法第三百六十八條，判決如主文。
本案經檢察官甲○○到庭執行職務。
中　　華　　民　　國　　94　　年　　8　　月　　17     日
            刑事第四庭　審判長法  官  洪  耀  宗
                              法  官  江  德  千
                              法  官  劉  登  俊
上列正本證明與原本無異。
如不服本判決應於收受送達後十日內向本院提出上訴書狀，其未
敘述上訴之理由者並得於提起上訴後十日內向本院補提理由書（
均須按他造當事人之人數附繕本）。
                              書記官  鄧  智  惠
中　　華　　民　　國　　94　　年　  8　　月　　18　　日
                                                     Ａ
